Bruno Alcantara

Product Designer

www.brunoalcantara.me brunnoalcantara@outlook.com 82 99345-5811

Resumo

Sou formado em Ciência da Computação e tenho vários cursos em UX/UI Design. Com experiência em educação, saúde e trade marking digital, adquiri habilidades valiosas no processo de design de produtos digitais em diversos contextos.

Como Product Designer, trabalho em todas as etapas do projeto, desde a concepção até a entrega final do produto, combinando minhas habilidades em design e tecnologia para criar soluções inovadoras e funcionais. Estou sempre aprendendo e me atualizando com as tendências e tecnologias emergentes para aprimorar continuamente minhas habilidades e conhecimentos como Product Designer.

Experiências

LETT- Product Designer

Setembro 2022 - Presente

Lett é uma empresa do grupo Neogrid focada em trade marketing digital. Hoje atuo no projeto 2Buy, sistema web que ajuda as indústrias a entrarem no mercado digital e ter contato com seu cliente final através de elaboração de campanhas de marketing.

Responsabilidades:

Alguns dos processos de UX frequentemente realizados: Discovery, Survey, Matriz CSD, Fluxograma, Benchmarking, Entrevista com os usuários, Wireframe, Teste de usabilidade, prototipação em baixa e em alta fidelidade, Handoff e etc.

Maida Health - Product Designer

Outubro 2021 - Setembro 2022

Maida é uma empresa do grupo Hapvida responsável pela criação de software voltado a gestão de saúde.

Responsabilidades:

Trabalhava com a solução lhealth e fiz parte da sua reformulação visando trazer aprimoramento e torná-lo o melhor sistema de gestão de saúde. - Processos de UX frequentemente realizados pelo time são, Discovery, Survey, Matriz CSD, Fluxograma, Benchmarking, Entrevista com os usuários, Wireframe, Prototipação em baixa e em alta fidelidade e etc.

Prefeitura de Junqueiro - UX Designer

Março 2021 - Outubro 2021

Trabalhei em conjunto com a equipe de tecnologia NTIC's no desenvolvimento de aplicações, website e projetos com a finalidade educacional. Um desses projetos é JunqueiroEduc, aplicativo voltado a educação para a rede de ensino.

Responsabilidades:

Trabalhava com a solução lhealth e fiz parte da sua reformulação visando trazer aprimoramento e torná-lo o melhor sistema de gestão de saúde. - Processos de UX frequentemente realizados pelo time são, Discovery, Survey, Matriz CSD, Fluxograma, Benchmarking, Entrevista com os usuários, Wireframe, Prototipação em baixa e em alta fidelidade e etc.

Bruno Alcantara

Product Designer

www.brunoalcantara.me
brunnoalcantara@outlook.com
82 99345-5811

Educação

Product Designer - Product-Led-Growth

Curso de PLG

Através desse curso aprendi que o PLG é uma estratégia que prioriza o produto para garantir que as pessoas o usem e o recomendem, com o Product Designer tendo um papel fundamental. Aprendi a utilizar habilidades como pesquisa, design, prototipação e teste para impulsionar o crescimento da empresa.

UI Expert

Curso de Ul Design

Esse curso me possibilitou um avanço nas minhas habilidades de UI designer, com o ensinamento da base teórica, exercícios práticos e elaboração de projetos, isso me ajudou a melhora meu processo de design.

Design Circuit

Curso de UX Design

Através da Design Circuit evolui minhas competências técnicas, aprendi quando e o porquê de usar as metodologias, teste de usabilidades, pesquisa, etc. O profissional que sou hoje, como me porto, questiono e busco soluções veio através da DC.

Ciências da Computação

Univerdidade Federal de Alagoas - UFAL

Foi a graduação em Ciências da Computação que possibilitou o conhecimento tecnológico que eu tenho hoje, isso influenciou na decisão de qual carreira seguir. O conhecimento em programação me possibilita uma comunicação com os desenvolvedores do meu time, facilitando a transmissão do que precisa ser feito e entendendo suas limitações. Tenho boas noções de HTML, CSS e JS.

Skills

Colaboração: Organizado, Atento a detalhes, Flexível, Criativo Negociador, Trabalho em equipe

Design: UI Design, Design Responsivo, Concept Wireframe, Tipografia, Cores, UI Style Guide, Espaço em branco, Handoff, Figma

Research: UX Research, Personas e User Journey, Design Patterns, User Testing, Surveys, Teste de Usabilidade, Priorização de Recursos, Análise de Competidores, How Might We, Affinity Mapping, Metodologias e processos, Heurísticas de Nielsen

Ferramentas

Figma, Adobe XD, Miro, Notion, Hotjar, Google Analytics, Usabillityhub, Jira